# 请教陈版及各位关于公允价值的问题

提问人：sunnysun 时间：2021-01-25 16:14:10
背景：
假设A公司 2018 年投资S公司，在投资条款中约定，假设S公司2020.12.31未成功IPO，则S公司需要赎回A公司持有的股份，赎回价格基本是投资本金+按照投资期限及10%左右的利率计算的利息，同时，S公司也与其他很多股东签订了同样的赎回条款。由于S公司确实未能按时IPO，所以S公司的股东A、B、C、D、E、F决定行使赎回权，几家公司和S一起签订了一个大的赎回合同，约定了赎回步骤和方式。对于A公司来说，假设S公司需要支付A公司赎回款1,000万元，S公司将其持有的对Q公司的股份作价1,100万元转让给A作为赎回款的抵价，同时，A公司需要另外支付S公司 100 万元，这个 100 万元将会作为赎回款的一部分由S支付给其他参与赎回的各方。这个 1100 万元价格的依据是S公司是一年前刚以 1100 万元的价格收购的Q公司的股权，当时股权评估价格也是 1100 万元，参与赎回的各方也都认可该价格即是Q公司股权的公允价格。
问题：请问一下陈版及各位，考虑到该赎回协议由多方参与，也就是各方都认可Q公司股权 1100 万元的作价，那能不能认为这个 1100 万元即为Q公司股权的公允价格？
谢谢！

回答人：chenyiwei
不一定，因为参与各方是股东和被投资方的关系，并非完全意义上的非关联方。仍建议采用适当的估值模型来确定Q公司股权的公允价值，包括但不限于Q公司近期引入投资者的入股价格等。

提问人：kathleen156 时间：2021-05-09 01:08:05
陈版，如果股东X将其持有的部分股权转让给了Y公司，转让时估值是 1 亿。转让完成后，X，增资的估值是 2 亿，转让和增资时间点是临近的（可以说是同时），那公允价值应该是以 1 亿还是 2 亿？

回答人：chenyiwei
要看具体背景，为何会有该差异。